# 国资委将全资子公司 A 无偿划拨给其另一个全资子公司 B

提问人：Ivyqiao 时间：2019-06-05 18:14:51
国资委将全资子公司 A无偿划拨给其另一个全资子公司 B，划拨日A公司实收资本 3 亿，资本公积 2750 万元，未分配利润-55.56 万元，所有者权益合计 2.72 亿，无偿划转协议中只是强调根据对A 公司审计报告进行划转。
请教一下，B 公司是按照 A 公司的净资产进行入账么？准则中没有找到相关规定，调整分录是否如下：
借：长期股权投资 3.27亿
贷：资本公积 3.27 亿
A 公司实收资本不动。

回答人：chenyiwei
要考虑国资委主导的该项划转是否基于 “三去一降一补” 的特殊背景。
如果是，则 A 公司按《规范 “三去一降一补” 有关业务的会计处理规定》（财会 [2016]17 号）第一条规定处理，划入企业在取得被划拨企业的控制权之日，编制个别财务报表时，应当根据国资监管部门批复的有关金额，借记 “长期股权投资” 科目，贷记 “资本公积(资本溢价)” 科目(若批复明确作为资本金投入的，记入 “实收资本” 科目)。
如果不是，则按照一般的同一控制下合并处理，按合并日 A 公司账面净资产份额作为长期股权投资成本，并贷记资本公积。

提问人：Ivyqiao 时间：2019-06-05 19:36:58
陈老师，划拨协议中只有一句根据审计报告确定的金额进行划拨，所以不知道是不是按照净资产确定长投，因为它是亏损企业，会不会涉及国有资产流失等问题

回答人：chenyiwei
建议和国资委确认划拨的背景，以确定应适用何种会计处理规定。因为是国企之间的划拨，不会涉及国有资产流失问题。

提问人：Ivyqiao 时间：2019-06-06 08:14:19
陈老师确定了，普通的无偿划转，以净资产确认。

回答人：chenyiwei
那就按同一控制下合并处理。